【裁判字號】    90,交聲,119
【裁判日期】    900329
【裁判案由】    聲明異議
【裁判全文】
臺灣高雄地方法院刑事裁定                          九十年度交聲字第一一九號
    原處分機關  高雄巿交通事件裁決所
    受處分人即  甲○○
    異  議  人
右列受處分人因違反道路交通管理處罰條例案件，對於高雄市交通事件裁決所九十年
一月四日所為之處分 (原處分：高市警刑交相字第七○○五二九二八號），聲明異議
，本院裁定如左：
    主  文
異議駁回。
    理  由
一、聲明異議意旨略稱：異議人甲○○遭高雄市警察局交通大隊逕行舉發「紅燈超越
    停止線臨停」之違規時間，為民國八十八年二月十三日，迄今已二年，此期間異
    議人已更換二次行照，若確有前開罰鍰未繳納之情，則監理機關於異議人辦理更
    換行照時，自應先行要求結清，惟皆未清查出有此案件（或此案件早已結案），
    事隔二年後再度提出，顯不合理，爰於法定期限內聲明異議，請求撤銷原處分。
二、按汽車駕駛人，駕駛汽車不遵守道路交通標誌、標線、號誌之指示，而道路交通
    管理處罰條例無特別處罰之規定者，處新台幣九百元以上一千八百元以下之罰鍰
    ，道路交通管理處罰條例第六十條第二項第三款定有明文。
三、本件異議人於八十八年二月十三日下午九時四十二分許，駕駛車牌號碼ＹＩ─六
    ○六七號自小客車，行經高雄市○○路與和平路口時，遇紅燈號誌超越停止線臨
    時停車，經儀器攝有照片，業經高雄市政府警察局於八十八年三月十五日以高
    市警刑交相字第七○○五二九二八號舉發單舉發，有上開照片影本附卷可稽，且
    為異議人所不爭執屬實，而異議人逾期不繳納罰鍰，致受上開高雄市交通事件裁
    決所之處分。又本件異議人雖確分別於八十九年一月十五日及九十年一月二日補
    發及換發行車執照，惟該車八十八年二月十三日違規係由車主依規定提報違規駕
    駛人，案件於八十八年十二月二十七日移轉該駕駛人管轄地高雄市交通事件裁決
    所處理結案，故該車於八十九年一月十五日及九十年一月二日辦理補發及換發行
    車執照時，已無違規紀錄等情，有交通部公路局高雄區監理所九十年三月十九日
    九○高監一字第九○一一九八五號函附卷可參；復因車主依法辦理提供駕駛人（
    即車主本人），因車主之車籍及駕籍分列管於高雄區監理所及高雄市交通事件裁
    決所，故由高雄區監理所將該案件移請高雄市交通事件裁決所查處，有交通部公
    路局高雄區監理所八十八年十二月二十七日高監五字第八八六六五○一號函及
    所附申請書影本各乙紙在卷足憑。且按違反本條例之行為，自行為成立之日起，
    行為有連續或繼續之狀態者，自行為終了之日起逾三個月不得舉發；前項案件自
    確定之日起逾三年未執行者，免予執行，道路交通管理處罰條例第九十條定有明
    文。從而，本件異議人雖確曾於此期間內更換二次行車執照，惟此係因異議人之
    車籍及駕籍分別列管於高雄區監理所及高雄市交通事件裁決所，因車主依法辦理
    提供駕駛人（即車主本人），故由交通部公路局高雄區監理所於八十八年十二月
    二十七日移轉管轄駕籍之高雄市交通事件裁決所處理結案，是於異議人辦理補發
    及換發行車執照時，交通部公路局高雄區監理所已無違規紀錄，而准予補發及換
    發行車執照；職是，異議人徒執其能更換行車執照，必無欠款為由，質疑裁決內
    容，自不足採；且自八十八年二月十三日違規時起至九十年一月四日裁決時止，
    亦未逾三年之期間。綜上，高雄市交通事件裁決所依首揭規定對其處以罰鍰新台
    幣一千八百元，並無不當，異議人上開所辯，容屬無據。本件異議為無理由，應
    予駁回。
據上論斷，應依道路交通案件處理辦法第十九條，裁定如主文。
中      華      民      國      九十    年      三    月      二十九    日
                                臺灣高雄地方法院刑事交通法庭
                                    法  官  洪榮家
右正本證明與原本無異。
如不服本裁定，應於裁定送達後五日內，向本院提出抗告狀。
                                    書記官  曾定家
中      華      民      國      九十    年      三    月      二十九    日


司法院資訊處製作；財團法人民間司法改革基金會備份。
